臺灣板橋地方法院刑事判決　　　　　　 96年度訴緝字第190號
公　訴　人　臺灣板橋地方法院檢察署檢察官
被　　　告　甲○○
上列被告因違反毒品危害防制條例案件，經檢察官提起公訴〔９
５年度毒偵字第５６７６號〕。本院合議庭裁定由受命法官獨任
進行簡式審判程序，茲判決如下：
    主  文
甲○○所犯附表所示之罪，各處如附表「宣告罪刑」欄所示罪、
刑；減為附表「減得之刑」欄所示之刑；應執行有期徒刑伍月又
拾伍日，如易科罰金，以新臺幣壹仟元折算壹日，扣案注射針筒
貳支，沒收。
    事  實
壹、甲○○前於〔一〕民國〔下同〕９３年間，因施用毒品案〔
    臺灣板橋地方法院檢察署９３年度毒偵字第１０３號〕，經
    依法院裁定送勒戒處所觀察、勒戒後，認有繼續施用毒品傾
　　向，復經裁定送戒治處所強制戒治，於９４年３月４日執行
　  完畢釋放出所，復經臺灣板橋地方法院檢察署檢察官以９４
    年度戒毒偵字第１６４號處分不起訴。〔二〕９４年間，因
    施用毒品案〔臺灣板橋地方法院檢察署９４年度毒偵字第４
    １０５號〕，經本院判處有期徒刑捌月確定。
貳、甲○○未見悔悟，於事實欄壹─〔一〕所示強制戒治執行完
    畢釋放後，伍年內，復〔一〕基於施用第壹級毒品之犯意，
    於９８年８月１０日某許，在臺北縣新莊市○○路○段１１
    ８號加油站廁所，施用第壹級毒品海洛因壹次。〔二〕基於
    施用第貳級毒品犯意，於９５年８月９日中午，在臺北縣板
    橋市其朋友家中〔起訴書載為『９５年８月１１日１７時許
    為警採集尿液檢體回溯前９６小時內之某時，在不詳處所』
　　〕，施用第貳級毒品甲基安非他命壹次〔起訴書載安非他命
 　 〕。嗣於９５年８月１１日下午１時５０分許，在臺北縣新
　　莊市○○路○段１１８號加油站廁所，經警查獲，並扣得甲
  　○○所有供其施用第壹毒品用之注射針筒貳支。
參、案經臺北縣政府警察局新莊分局報請臺灣板橋地方法院檢察
    署檢察官偵查起訴。
    理  由
壹、上揭事實，業據被告坦承不諱〔參見本院準備程序筆錄、簡
　　式審判筆錄〕，被告到案後，經警採集尿液檢體，送驗後檢
    出安非他命類陽性反應、鴉片類陽性反應，此有臺北縣政府
    警察局新莊分局偵辦毒品危害防制條例案被移送人姓名代碼
    對照表、臺灣檢驗科技股份有限公司出具之濫用藥物尿液檢
    驗報告〔附偵卷第２０頁、第２６頁〕足稽，另有〔一〕扣
    案如事實欄貳所示物品。〔二〕臺灣高等法院被告前案紀錄
    表等足佐，已見被告自白情節，與事實相符，且查：
    一、被告係於９５年８月９日中午，在臺北縣板橋市其朋友
        家中施用第貳級毒品〔起訴書載為『９５年８月１１日
        １７時許為警採集尿液檢體回溯前９６小時內之某時，
        在不詳處所』〕，業據其自白不諱〔參見本院準備程序
        筆錄第２頁〕；又人體施用甲基安非他命後，其主要代
        謝物中，未改變型態之甲基安非他命佔施用劑量達百分
        之４３，安非他命則約為百分之５；人體若係施用安非
        他命後，主要代謝物中則有未改變型態之安非他命，但
        無甲基安非他命，此經法務部調查局以９３年５月４日
        調科壹字第０９３６２４１３９８０號函釋明在案。足
        見人體若施用安非他命，其尿液代謝物不可能出現甲基
        安非他命，惟人體若施用甲基安非他命，其尿液代謝物
        除主要有甲基安非他命外，亦可能有少量之安非他命。
        是被告之尿液除呈現甲基安非他命之陽性反應外，其濃
        度亦甚高，依上開函示，被告自不可能係施用安非他命
        ，而應係施用甲基安非他命〔起訴書載為『安非他命』
        〕；均補正如事實欄。
　　二、本件事證明確，被告之上揭犯行，堪予認定。
貳、核被告所為，如事實欄貳─〔一〕所示犯行，係犯毒品危害
    防制條例第１０條第１項之施用第壹級毒品罪。如事實欄貳
    ─〔二〕所示犯行，係犯同法條第２項之施用第貳級毒品罪
    ；其因施用而持有第壹、貳級毒品之低度行為，依序為施用
    第壹級毒品、施用第貳級毒品之高度行為所吸收，均不另論
    罪；所犯上開貳罪犯意各別，應分論併罰；末按被告犯罪時
    間在９６年４月２４日以前，應按中華民國九十六年罪犯減
    刑條例規定減其宣告刑二分之一。爰審酌被告犯罪之動機、
    目的、手段、所致之損害，暨犯罪後態度等一切情狀，量處
    如主文所示之刑，並諭知減得之刑、定應執行之刑，暨易科
    罰金之折算標準。扣案注射針筒貳支，係被告甲○○所有供
    其施用第壹毒品所用之物，併依法宣告沒收。
據上論斷，應依刑事訴訟法第２７３條之１第１項、第２９９條
第１項前段，毒品危害防制條例第１０條第１項、第２項，刑法
第１１條前段、第５１條第５款、第４１條第１項前段、第３８
條第１項第２款，中華民國九十六年罪犯減刑條例第２條第１項
第３款、第７條、第９條、第１０條，判決如主文。
本案經檢察官蔡元仕到庭執行職務。
中　　華　　民　　國　　96　　年　　9 　　月　　17　　日
                  刑事第一庭    法　官  陳福來
以上正本證明與原本無異。
如不服本判決應於送達後10日內向本院提出上訴狀。
                                書記官  林兆嘉
中　　華　　民　　國　　96　　年　　9 　　月　　17　　日
附表：
┌──┬───────┬───────┬───────┐
│編號│犯  罪  事  實│宣  告  罪  刑│減  得  之  刑│
├──┼───────┼───────┼───────┤
│一  │事實欄貳─〔一│甲○○施用第壹│減為有期徒刑肆│
│    │〕            │級毒品，處有期│月又拾伍日，如│
│    │              │徒刑玖月，扣案│易科罰金，以新│
│    │              │注射針筒貳支，│臺幣壹仟元折算│
│    │              │沒收。        │壹日，扣案注射│
│    │              │              │針筒貳支，沒收│
│    │              │              │。            │
├──┼───────┼───────┼───────┤
│二  │事實欄貳─〔二│甲○○施用第貳│減為有期徒刑壹│
│    │〕            │級毒品，處有期│月又拾伍日，如│
│    │              │徒刑參月，如易│易科罰金，以新│
│    │              │科罰金，以新臺│臺幣壹仟元折算│
│    │              │幣壹仟元折算壹│壹日。        │
│    │              │日。          │              │
└──┴───────┴───────┴───────┘
附錄壹：本件論罪科刑參考法條：
毒品危害防制條例第十條：
施用第一級毒品者，處六月以上五年以下有期徒刑。
施用第二級毒品者，處三年以下有期徒刑。
附錄貳：告訴人、被害人、被告上訴權利告知書：
一、如果您是告訴人或被害人而對本判決不服，請書具不服的理
    由狀，向臺灣板橋地方法院檢察署提出聲請，請求檢察官上
    訴。但要注意可以上訴的期間只有１０天，而且這項可以上
    訴的期間，是以檢察官收受判決正本的日期起算，不是從您
    收到判決以後起算。
二、如果您是被告而對本判決不服，可以在您收到判決後１０天
    內提起上訴，而上訴的目的，既然是希望改變原來的判決，
    所以您的上訴狀一定要記載上訴的具體理由。
三、如果您是被告，也可以在１０天的上訴期間內，先行提出上
    訴狀，但要注意在１０天上訴期間屆滿後的２０天內，向原
    來判決的法院，補提上訴理由狀。
四、如果您有什麼訴訟程序的疑問，可以就近到任何法院的聯合
    服務中心洽詢，也可以依照法律扶助法的規定，向法律扶助
    基金會請求法律扶助。
    法律扶助基金會板橋分會
    　　　地址：臺北縣板橋市○○路○段268號10樓
　　　　　電話：(00)0000-0000
　　　　　傳真：(00)0000-0000
          Email:banciao@laf.org.tw
    法律扶助基金會臺北分會
　　　    地址：臺北市○○○路○段200號6樓
　　　　　電話：(00)0000-0000
　　　　　傳真：(00)0000-0000
　　　　　Email:taipei@laf.org.tw
